臺灣桃園地方法院小額民事判決
111年度壢小字第1093號
原      告  元大國際資產管理股份有限公司

法定代理人  宋耀明  
訴訟代理人  劉書瑋  

            邱至弘  
被      告  嚴和善  

上列當事人間請求返還消費借貸款事件，本院於民國111年9月5
日言詞辯論終結，判決如下：
　　主    文
一、被告應給付原告新臺幣（下同）36,598元，及其中33,859元
    自民國93年9月2日起至104年8月31日止，按週年利率18.25%
    計算之利息，暨自104年9月1日起至清償日止，按週年利率1
    5%計算之利息。
二、原告其餘之訴駁回。
三、訴訟費用1,000元由被告負擔。
四、本判決原告勝訴部分得假執行。
　　理  由  要  領
一、按民事訴訟法第436條之8第1項規定：「關於請求給付金錢
    或其他代替物或有價證券之訴訟，其標的金額或價額在新台
    幣十萬元以下者，適用本章所定之小額程序。」同法第436
    條之18規定：「判決書得僅記載主文，就當事人有爭執事項
    ，於必要時得加記理由要領。」　　
二、原告主張
（一）被告前向訴外人新竹國際商業銀行股份有限公司（現更名
      為渣打國際商業銀行股份有限公司，下稱渣打商銀）申辦
      現金卡使用，約定借款額度為3萬元，被告得憑上開現金
      卡自行於自動化服務設備提領款項，借款利率以週年利率
      18.25%計算，若未依約繳款或借款到期或視為全部到期而
      未立即清償時，除按上開約定利率計算利息外，逾期6個
      月以內者，按上開利率10%，逾期超過6個月者，就超過部
      分按上開利率20%計算之違約金，且如有任何一期未按期
      清償時，視為全部到期。
（二）詎被告未依約清償，依約定借款視為全部到期，並喪失期
      限利益，渣打商銀自得請求被告清償剩餘未償之款項36,5
      98元（其中本金為33,859元、利息為2,739元）。嗣渣打
      商銀於100年6月27日將上開債權讓與原告，原告迭經催討
      ，被告均置之不理。又銀行法第47條之1第2項修正，故自
      104年9月1日起，原告僅請求週年利率15%（下稱系爭利率
      ）之利息。爰依消費借貸及債權讓與之法律關係提起本件
      訴訟等語。並聲明：被告應給付原告36,598元，及其中33
      ,859元自93年9月2日起至104年8月31日止，按週年利率18
      .25%計算之利息，暨自104年9月1日起至清償日止，按系
      爭利率計算之利息；暨逾期在6個月內者，按系爭利率10%
      ，逾期6個月以上者，按系爭利率20%計算違約金。
三、被告未於言詞辯論期日到場，亦未提出書狀為任何聲明或陳
    述。
四、是依上揭規定，以下僅就原告請求違約金有無理由，記載理
    由要領如下：
（一）按民法第252條規定：「約定之違約金額過高者，法院得
　　　減至相當之數額。」至於是否相當，即須依一般客觀事實
　　　，社會經濟狀況及當事人所受損害情形，以為斟酌之標準
　　　。且約定之違約金過高者，除出於債務人之自由意思，已
　　　任意給付，可認為債務人自願依約履行，不容其請求返還
　　　外，法院仍得依前開規定，核減至相當之數額（最高法院
　　　79年台上字第1915號判決意旨參照）。
（二）經查，本件原告請求被告給付自104年9月1日起至清償日
      止，逾期在6個月內者，按系爭利率10%，逾期6個月以上
      者，按系爭利率20%計算違約金，其標準應依一般客觀事
      實、社會經濟狀況及當事人所受損害情形，以求公平。審
      酌原告就現金卡本金33,859元，自104年9月1日起，得收
      取按系爭利率計算之利息，已達銀行法所定最高利率之限
      制，且原告因被告遲延給付，除受有利息損失外，並未有
      其他之積極損害，兼衡國內貨幣市場利率已大幅調降，可
      認原告已獲有相當之經濟利益，並足以彌補其損失。若再
      課予被告給付逾期在6個月內者，按系爭利率10%，逾期6
      個月以上者，按系爭利率20%計算違約金，對被告顯有失
      公平。爰依前揭規定，本件原告請求被告給付違約金部分
      ，應予全部酌減。
五、綜上所述，原告依消費借貸及債權讓與之法律關係，請求被
    告給付原告36,598元，及其中33,859元自93年9月2日起至10
    4年8月31日止，按週年利率18.25%計算之利息，暨自104年9
    月1日起至清償日止，按週年利率15%計算之利息，為有理由
    ，應予准許。逾此範圍之請求，則屬無據，應予駁回。
六、本件原告勝訴部分係依民事訴訟法第436條之8適用小額訴訟
　  程序所為之判決，應就被告敗訴部分，依同法第436條之20
　　規定，依職權宣告假執行。
七、訴訟費用負擔之依據：民事訴訟法第79條，因原告僅就違約
    金請求部分敗訴，是酌定由被告負擔全部訴訟費用。並依職
    權確定訴訟費用額如主文第3項所示。　　　
中　　華　　民　　國　　111 　年　　9 　　月　　22　　日
                  中壢簡易庭      法  官  周仕弘
以上為正本係照原本作成。
如不服本判決，應於送達後20日內，向本院提出上訴狀並表明上
訴理由，如於本判決宣示後送達前提起上訴者，應於判決送達後
20日內補提上訴理由書（須附繕本）。
如委任律師提起上訴者，應一併繳納上訴審裁判費。
中　　華　　民　　國　　111 　年　　9 　　月　　22　　日
                                  書記官  巫嘉芸
附錄：
一、民事訴訟法第436條之24第2項：
    對於小額程序之第一審裁判上訴或抗告，非以其違背法令為
    理由，不得為之。
二、民事訴訟法第436條之25：
    上訴狀內應記載上訴理由，表明下列各款事項：
    （一）原判決所違背之法令及其具體內容。
    （二）依訴訟資料可認為原判決有違背法令之具體事實。